臺灣高等法院刑事裁定
111年度聲字第3657號
聲  請  人  臺灣高等檢察署檢察官
受  刑  人  王逸祥



上列聲請人因受刑人數罪併罰有二裁判以上，聲請定其應執行之
刑（聲請案號：111年度執聲字第1739號），本院裁定如下：
    主  文
王逸祥因犯如附表所示各罪所處之刑，應執行有期徒刑拾陸年拾
月。
    理  由
一、聲請意旨略以：受刑人王逸祥因違反毒品危害防制條例等數
    罪，先後經判決確定如附表所示，應依刑法第50條第2項、
    第51條第5款、第53條規定，定其應執行之刑，爰依刑事訴
    訟法第477條第1項聲請裁定等語。
二、按裁判確定前犯數罪者，併合處罰之。但有下列情形之一者
    ，不在此限：一、得易科罰金之罪與不得易科罰金之罪。二
    、得易科罰金之罪與不得易服社會勞動之罪。三、得易服社
    會勞動之罪與不得易科罰金之罪。四、得易服社會勞動之罪
    與不得易服社會勞動之罪。前項但書情形，受刑人請求檢察
    官聲請定應執行刑者，依第51條規定定之。又數罪併罰有二
    裁判以上者，應依第51條之規定，定其應執行之刑。刑法第
    50條、同法第53條分別定有明文。
三、經查：
  ㈠按定應執行刑，不僅攸關國家刑罰權之行使，於受刑人之權
    益亦有重大影響，除顯無必要或有急迫情形外，法院於裁定
    前，允宜予受刑人以言詞、書面或其他適當方式陳述意見之
    機會，使程序保障更加周全，此為最高法院邇來統一之見解
    。據此，本院業將檢察官聲請書、受刑人定應執行刑案件一
    覽表及陳述意見狀送達本件受刑人，並經其表示「無意見」
    ，此有陳述意見狀在卷可參（見本院卷第369、371頁）。
　㈡本件受刑人因違反毒品危害防制條例等罪，附表編號1至5所
    示之罪分別經臺灣新北地方法院、臺灣臺北地方法院、臺灣
    桃園地方法院判處如附表編號1至5所示之刑，並均確定在案
    ；附表編號6所示之罪經本院判處如附表編號6所示之刑，並
    確定在案；附表編號7至13所示之罪，分別經臺灣宜蘭地方
    法院判處如附表編號7至13所示之刑，嗣經本院及最高法院
    判決上訴駁回確定在案（詳如附表所示，其中附表編號1所
    示之最後事實審案號應為「108年度簡上字第592號」，判決
    日期應為民國「108年8月22日」；附表編號5所示之偵查（
    自訴）機關年度案號應為「新北地檢107年度毒偵字第5138
    號、107年度偵字第35871號」；附表編號7至13所示之偵查
    （自訴）機關年度案號應為「宜蘭地檢108年度偵字第1479
    、1480、3249、3250、3251號」；附表編號8、11所示之宣
    告刑應為「4年」，檢察官聲請書誤載，應予更正），俱有
    各該刑事判決書及本院被告前案紀錄表附卷可憑（見本院卷
    第23至330、332至342頁） 。
  ㈢受刑人所犯如附表編號1至6所示之罪所處之刑均得易科罰金
    ，如附表編號7至13所示之罪所處之刑則均不得易科罰金，
    核屬刑法第50條第1項但書第1款情形，依同條第2項規定，
    須經受刑人請求檢察官聲請定其應執行刑者，始得全部依第
    51條規定合併定其應執行之刑。茲受刑人業已請求檢察官聲
    請合併定其應執行之刑，此有受刑人簽署之「臺灣宜蘭地方
    檢察署依102年1月25日修正施行之刑法第50條調查受刑人是
    否聲請定應執行刑調查表」附卷可稽（見本院卷第9頁），
    故經本院審核，認聲請為正當。
  ㈣而按法律上屬於自由裁量之事項，有其外部性界限及內部性
    界限，並非概無拘束。依據法律之具體規定，法院應在其範
    圍選擇為適當之裁判者，為外部性界限；而法院為裁判時，
    應考量法律之目的，及法律秩序之理念所在者，為內部性界
    限。法院為裁判時，二者均不得有所踰越。在數罪併罰，有
    二裁判以上，定其應執行之刑時，固屬於法院自由裁量之事
    項，然仍應受前揭外部性界限及內部性界限之拘束（最高法
    院94年度台非字第233號判決意旨參照）。⑴附表編號1至6所
    示之罪，業經本院以110年度聲字第329號裁定定應執行有期
    徒刑1年4月；⑵附表編號7至13所示之罪，亦經臺灣宜蘭地方
    法院以108年度訴字第188號判決定應執行有期徒刑15年10月
    等情，分別有上開刑事裁定書、刑事判決書及本院被告前案
    紀錄表附卷可按（見本院卷第39、334、336、375至380頁）
    ，爰審酌該內部性及外部性界限，並考量受刑人所犯上開各
    罪之犯罪類型、態樣、侵害法益等情狀，及受刑人上揭表示
    「無意見」之陳述意見狀（見本院卷第369、371頁），復就
    其所犯之罪整體評價其應受非難及矯治之程度，並兼衡刑罰
    經濟與公平、比例等原則，定其應執行之刑如主文所示。至
    附表編號1部分雖已執行完畢，但此僅屬將來檢察官指揮執
    行時應將已執行完畢之日數予以扣除之問題，並不影響本件
    定應執行刑之裁定，併予敘明。
四、爰依刑事訴訟法第477條第1項，第50條第2項、第53條、第5
    1條第5款，裁定如主文。
中　　華　　民　　國　　111 　年　　11　　月　　29　　日
                  刑事第二十五庭審判長法　官  邱滋杉
                                      法　官  劉兆菊
                                      法　官  黃翰義
以上正本證明與原本無異。
如不服本裁定，應於收受送達後五日內向本院提出抗告狀。
                                      書記官  邱鈺婷
中　　華　　民　　國　　111 　年　　12　　月　　1 　　日
附表：
編號  1 2 3 罪名  毒品危害防制條例 (施用第二級毒品) 毒品危害防制條例 (施用第二級毒品) 毒品危害防制條例 (施用第二級毒品) 宣告刑  有期徒刑2月 有期徒刑4月 有期徒刑3月 犯罪日期  107年7月3日0時0分許採尿前96小時內之某時間 108年2月27日20時許為警採尿起回溯96小時內某時 107年1月12日 偵查（自訴）機關年度案號  新北地檢107年度毒偵字第8225號 新北地檢108年度毒偵字第4349號 臺北地檢108年度毒偵字第3590號 最後事實審 法院 臺灣新北地方法院 臺灣新北地方法院 臺灣臺北地方法院  案號 108年度簡上字第 592號 108年度簡字第 5740號 108年度簡字第 2781號  判決日期 108年8月22日 108年10月17日 108年11月5日 確定判決 法院 同上 同上 同上  案號 同上 同上 同上  確定日期 同上 108年11月26日 108年12月5日 

編號  4 5 6 罪名  毒品危害防制條例 (施用第二級毒品) 毒品危害防制條例 (施用第二級毒品) 毒品危害防制條例 (持有第二級毒品) 宣告刑  有期徒刑3月 有期徒刑4月 有期徒刑4月 犯罪日期  108年3月10日 107年6月19日 107年6月19日 偵查（自訴）機關年度案號  桃園地檢108年度毒偵字第3560號 新北地檢107年度毒偵字第5138號、107年度偵字第35871號 新北地檢107年度毒偵字第5138號、107年度偵字第35871號 最後事實審 法院 臺灣桃園地方法院 臺灣新北地方法院 本院  案號 108年度桃簡字第 2810號 108年度簡上字第 527號 109年度上訴字第 963號  判決日期 108年12月13日 109年1月16日 109年6月17日 確定判決 法院 同上 同上 同上  案號 同上 同上 同上  確定日期 109年1月6日 同上 109年7月24日 

編號  7 8 9 罪名  毒品危害防制條例 (販賣第二級毒品) 毒品危害防制條例 (販賣第二級毒品) 毒品危害防制條例 (販賣第二級毒品) 宣告刑  有期徒刑4年 有期徒刑4年 有期徒刑3年7月 犯罪日期  108年1月20日 108年2月10日 108年2月10日 偵查（自訴）機關年度案號  宜蘭地檢108年度偵字第1479、1480、3249、3250、3251號   最後事實審 法院 本院    案號 109年度上訴字第4467號    判決日期 110年10月20日   確定判決 法院 最高法院    案號 111年度台上字第1376號    確定日期 110年3月24日   

編號  10 11 12 罪名  毒品危害防制條例 (販賣第二級毒品) 毒品危害防制條例 (販賣第二級毒品) 毒品危害防制條例 (販賣第一級毒品) 宣告刑  有期徒刑3年8月 有期徒刑4年 有期徒刑15年2月 犯罪日期  108年2月25日 108年3月2日 108年3月1日 偵查（自訴）機關年度案號  宜蘭地檢108年度偵字第1479、1480、3249、3250、3251號   最後事實審 法院 本院    案號 109年度上訴字第4467號    判決日期 110年10月20日   確定判決 法院 最高法院    案號 111年度台上字第1376號    確定日期 110年3月24日   
　　　　　 　　　　   
編號  13 (以下空白) (以下空白) 罪名  毒品危害防制條例 (販賣第二級毒品)   宣告刑  有期徒刑3年8月   犯罪日期  108年2月9日   偵查（自訴）機關年度案號  宜蘭地檢108年度偵字第1479、1480、3249、3250、3251號   最後事實審 法院 本院    案號 109年度上訴字第 4467號    判決日期 110年10月20日   確定判決 法院 最高法院    案號 111年度台上字第 1376號    確定日期 111年3月24日